臺灣桃園地方法院刑事判決　　　　　　　93年度訴字第1876號
公　訴　人　台灣桃園地方法院檢察署檢察官
被　　　告　丙○○　男　56歲.
　　　　　　　　　　　樓(
指定辯護人　本院公設辯護人乙○○
上列被告因違反毒品危害防制條例案件，經檢察官提起公訴（93
年度偵字第14907 號），本院判決如下：
    主  文
丙○○共同運輸第二級毒品，處有期徒刑參年捌月，扣案附表一
所示之物沒收銷燬之，扣案附表二所示之物沒收。
    事  實
一、緣丙○○於民國93年9 月12日搭乘中華航空公司ＣＩ693 號
    前往泰國探視泰籍前妻劉安妮及子劉世玉，並與前妻劉安妮
    商談欲將子劉世玉帶回臺灣，嗣談判不成後，丙○○即電請
    再另行審結）幫忙處理，經丁○○婉拒後，丙○○遂表示欲
    於同年月18日搭機返回臺灣，丁○○即詢以願否賺取運輸第
    二級毒品甲基安非他命返台之報酬新臺幣（下同）1 萬元，
    丙○○雖明知甲基安非他命屬毒品危害防制條例第2 條第2
    項第2 款所定之第二級毒品，亦為行政院公告之甲項管制進
    出口物品，依法不得運輸、持有及私運進口，竟因貪圖小利
    允諾之，而與丁○○、另一真實姓名年籍不詳之成年男子共
    同基於私運管制進口之第二級毒品甲基安非他命入境台灣之
    犯意聯絡，丙○○於同年9 月18日以其所有之Benq牌、型號
    5660-c行動電話（使用泰國之ＳＩＭ卡，門號不詳）與丁○
    ○聯絡運輸毒品事宜，電話中約定於翌日（即19日）中午12
    時許在曼谷機場出境劃位櫃檯會合，丁○○依約駕車搭載另
    一真實姓名年籍不詳之成年男子前往曼谷機場，由另一真實
    姓名年籍不詳之成年男子下車攜帶5 千元及內有以秀美樂減
    肥植物草茶綠色紙盒包裝之第二級毒品甲基安非他命成分錠
    劑共50小包（總毛重980 公克，共取2.64 9公克鑑驗用磬，
    總餘毛重977.351 公克，藍色包裝袋殘留無法析離之甲基安
    非他命成分）之行李箱一只至出境劃位櫃檯交予丙○○，並
    約定事成後再給付5 千元之報酬，丙○○即於當日下午在泰
    國曼谷機場搭乘中華航空公司ＣＩ642 號班機入境臺灣桃園
    中正國際機場，而將管制進口之第二級毒品甲基安非他命走
    私、運輸入境我國。旋於同年月19日晚上10時30分許，內政
    部警政署航空警察局安檢隊安檢人員甲○○於執行Ｘ光勤務
    時，自Ｘ光銀幕發現上揭行李內有顆粒狀之異常物品，而通
    知財政部台北關稅局人員檢查上揭行李，始查獲上情，並扣
    得上開內有第二級毒品甲基安非他命成分錠劑50包及另一真
    實姓名年籍不詳之成年男子所有供藏放以運輸毒品所用行李
    箱1 只、秀美樂減肥植物草茶綠色包裝紙盒、透明塑膠薄膜
    各5 只、秀美樂減肥植物草茶綠色鋁箔包裝袋36只（扣押物
    品清單誤載為50只）及運輸毒品所得5 千元。
二、案經內政部警政署航空警察局移送臺灣桃園地方法院檢察署
    檢察官偵查起訴。
    理  由
一、程序部分：本件認定事實所引用之本件卷內所有卷證資料（
    包含文書證據、物證等證據），並無證據證明係公務員違背
    法定程序所取得，且被告及辯護人於本院行準備程序時就卷
    內所有之卷證資料之證據能力均表示無意見，且卷內之文書
    證據，亦無刑事訴訟法第159 條之4 之顯有不可信之情況與
    不得作為證據之情形，則依刑事訴訟法第159 條之5 之規定
    ，本件認定事實所引用之本件卷證所有文書證據、物證等證
    據，均有證據能力，合先敘明。
二、訊據被告丙○○對於警員在上揭時、地查獲其所托運之行李
    箱內藏放第二級毒品甲基安非他命一情固供承不諱，惟矢口
    否認有何共同運輸第二級毒品甲基安非他命之犯行，並辯稱
    ：扣案行李是丁○○託伊帶回國的，當時丁○○說內有衣服
    、減肥藥、玩具、零食等物，伊不知減肥藥內所置之物為第
    二級毒品甲基安非他命錠劑云云。經查：
（一）被告於93年9 月19日下午搭乘中華航空公司ＣＩ642 號班
      機返臺，於同日晚上10時30分許，在桃園縣中正機場為內
      政部警政署航空警察局員警會同財政部臺北關稅局人員查
      獲其所托運之行李箱內一只內有秀美樂減肥植物草茶包5
      盒，茶包內藏放含有第二級毒品甲基安非他命成分錠劑50
      包等情，業據被告供承在卷，並有旅客入出境記錄查詢、
      臺北關稅局稽查組Ｘ光檢查儀注檢行李報告表、臺北關稅
      局扣押貨物、運輸工具收據及搜索筆錄、航空警察局安檢
      隊查獲涉嫌毒品危害防制條例毒品初步鑑驗報告單各1 紙
      、現場照片4 張在卷可稽。再扣案之藥錠，經送行政院衛
      生署管制藥品管理局鑑驗結果：抽樣錠劑3 包，檢體編號
      1-1 內有綠色圓形錠、其上一面印有「ｗｙ」字樣，檢體
      編號1-2 內有淡紅色圓形錠、其上一面印有「ｗｙ」字樣
      ，檢體編號1-3 內有淡紅色圓形錠、其上一面印有「ｗｙ
      」字樣，均檢驗出二級毒品甲基安非他命（Ｍethampheta
      mine）成分、Ｃaffein成分，此有該局管檢字第09300098
      74號檢驗成績書一紙附卷可稽，足認被告確於前開時、地
      自泰國挾帶上開含有第二級毒品甲基安非他命錠劑入境臺
      灣，於入境通關檢查時被查獲。
（二）又被告雖以扣案行李箱是丁○○託伊帶回國的，當時丁○
      ○說內有衣服、減肥藥、玩具、零食等物，伊不知減肥藥
      內所置之物為第二級毒品甲基安非他命云云置辯。然按被
      告所托運之內藏有第二級毒品甲基安非他命成分錠劑之行
      李箱一只，經Ｘ光檢查發現有異常，而經財政部台北關稅
      局人員檢查時，檢驗人員當場詢以行李為何人所有時，被
      告表示有某一位不知名之人看伊一人，該不知名之人表示
      其行李過重，要寄伊過關云云，業經本院當庭勘驗搜索錄
      影帶屬實，並製有勘驗筆錄在卷足憑，且被告於第一次警
      詢時亦陳述：「我在泰國準備搭機回國有一位陌生人男子
      看我行李簡單，請我幫忙帶一件行李回台‧‧‧他說內裝
      減肥茶沒有犯法，我才幫忙帶，代價先收台幣五仟元‧‧
      ‧事成後會當場另外再給我台幣五仟元」云云，然被告自
      第二次警詢、偵查迄本院審理時均供稱扣案之行李是丁○
      ○託伊帶回國的，丁○○說他的朋友要回臺灣行李過多，
      要伊幫忙帶一件行李，當時丁○○說行李內是衣服、減肥
      藥、零食等物，查獲當天中午12時許，丁○○的朋友拿5
      千元及上揭行李至曼谷機場給伊云云，準此以觀，果被告
      不知扣案行李內藏有第二級毒品甲基安非他命成分之錠劑
      ，理應於心坦蕩供出行李來源以俾警方追查，何以於被搜
      索時及初次警詢時均未供出共犯丁○○及另一真實姓名年
      入境之行李內藏有第二級毒品甲基安非他命，才會一開始
      均推給「一名陌生男子」以脫免刑責，再者，扣案之泰製
      減肥茶為廉價食品，此為眾所周知之事，衡情丁○○、另
      一真實姓名年籍不詳之成年男子焉有為廉價之減肥茶而給
      付被告高達一萬元代價之理，且佐以第二級毒品甲基安非
      他命物稀價昂，而扣案之含第二級毒品甲基安非他命成分
      錠劑50包毛重高達980 公克，價值不斐，苟非被告與丁○
      ○、另一真實姓名年籍不詳之成年男子間達成某種共識，
      丁○○、另一真實姓名年籍不詳之成年男子自無任意交付
      被告運輸回台之理。況近年自泰國走私毒品入境而遭查獲
      之案件，時有所聞，且不乏因受寄物品、夾藏毒品而被查
      獲之案例，被告苟係單純為他人攜帶物品入境，豈有不詳
      查之情事？益徵被告上揭所辯，顯不足採。
（三）按毒品之運輸或持有，應以途程遠近及數量之多寡，並依
      實際情形參酌被告犯意認定，本件被告係自泰國搭機，私
      運管制進口之含第二級毒品甲基安非他命成分錠劑返國，
      其跨國攜帶，由國外輸入國內路程遙遠，且所攜帶數量總
      毛重達980 公克，數量甚多，有別於個人需要量隨身攜帶
      毒品之情形，其運輸毒品之犯意甚明。
（四）至被告被查獲後，經採尿檢驗之結果，雖無安非他命毒品
      反應，此有昭信科技顧問股份有限公司濫用藥物簡體檢驗
      報告一紙附卷足憑，然此僅能證明被告於經警採尿送驗前
      之安非他命存留人體時效內，並無施用安非他命之情形，
      尚不足為其有利之認定，辯護意旨以「被告尿液無毒品反
      應，並無跡象足認被告與毒品犯罪有何淵源」云云，核與
      本件運輸第二級毒品甲基安非他命無涉。
  綜上所述，被告所執前開辯解，要屬卸責之詞，不足採信，本
  件事證明確，其犯行堪予認定。
二、按甲基安非他命係行政院依懲治走私條例第2 條第4 項授權
    公告之「甲項管制進出口物品」，並為毒品危害防制條例第
    2 條第2 項第2 款所稱之第二級毒品，核被告所為，係犯懲
    治走私條例第2 條第1 項之私運管制物品進口逾公告數額罪
    及毒品危害防制條例第4 條第2 項之運輸第二級毒品罪。被
    告持有第二級毒品甲基安非他命之低度行為，為其運輸第二
    級毒品之高度行為所吸收，不另論罪。被告與丁○○及一姓
    名、年籍不詳之成年男子共3 人間，有犯意聯絡、行為分擔
    ，為共同正犯。被告以同一運送第二級毒品甲基安非他命之
    行為而觸犯上述2 項罪名，為想像競合犯，應從一重依毒品
    危害防制條例第4 條第2 項之運輸第二級毒品罪處斷。末按
    被告之智識程度為國小畢業，職業為打雜工，因貪圖小利致
    一時失慮而罹重典，犯後已就共犯供承在卷，本部分運毒數
    量雖大，但尚未流入市面，其行為固不足取，然觀其犯罪情
    狀，係受共犯丁○○之誘惑而於返台時始萌運輸毒品之犯意
    ，核與一般事前縝密計畫運輸毒品入境臺灣之情況不同，在
    客觀上足以引起一般之同情，顯可憫恕，本院認以宣告法定
    最低度刑猶嫌過重，爰依刑法第59條之規定減輕其刑。爰審
　　酌被告私運毒品入境，若因而在國內流通，不惟助長國內毒
　　品之氾濫，對國人身心健康所生危害甚鉅，及其犯罪動機、
  　目的、手段、犯罪所得及犯罪後態度等一切情狀，量處如主
    文所示之刑。
四、扣案之第二級毒品甲基安非他命錠劑50包（總毛重980 公克
    ，共取2.649 公克鑑驗用磬，總餘毛重977.351 公克，藍色
    包裝袋殘留無法析離之甲基安非他命成分），係被告所運輸
    之毒品，應依毒品危害防制條例第18條第1 項前段規定，宣
    告沒收銷燬之。扣案之行李箱1 只、秀美樂減肥植物草茶綠
    色包裝紙盒、透明塑膠薄膜各5 只、秀美樂減肥植物草茶綠
    色錫箔包裝袋36只（扣押物品清單誤載為50只），係供被告
    運輸毒品犯罪所用之物，上揭物品係屬共犯一姓名、年籍不
    詳之成年男子及丁○○所有；扣案之5 千元為被告此次運輸
    毒品之報酬，為被告犯罪所得之財物；未扣案之Benq牌、型
    號5660-c行動電話1 具，為被告所有且為供犯本案運輸毒品
    連絡用之工具，均據被告於本院審理時供承在卷可按，均應
    依毒品危害防制條例第19條第1 項規定宣告沒收。至扣案之
    ＳＩＭ卡5 張，為客戶與電訊公司約定由電訊公司所有，及
    鑑驗所耗損之第二級毒品甲基安非他命，業已滅失，爰不為
    沒收之諭知。另本件供犯罪所用之行李箱、包裝袋已全數沒
    收，無如全部或一部不能沒收時，追徵其價額之情形，附此
    敘明。
五、被告丁○○部分，待緝獲後另行審結。
據上論斷，應依刑事訴訟法第299 條第1 項前段，毒品危害防制
條例第4 條第2 項、第18條第1 項前段、第19條第1 項，懲治走
私條例第2 條第1 項、第11條，刑法第11條前段、第28條、第55
條、第59條，判決如主文。
本案經檢察官李允煉到庭執行職務。
中　　華　　民　　國　　94　　年　　2 　　月　　3 　　日
                      臺灣桃園地方法院刑事第一庭
                        審判長法官  曾  淑  華
                            法  官  楊  晴  翔
                            法  官  黃  梅  淑
以上正本證明與原本無異。
如不服本判決，應於判決送達後10日內向本院提出上訴狀（應附
繕本），上訴於臺灣高等法院。
                            書記官  魏  里  安
中　　華　　民　　國　　94　　年　　2 　　月　　3 　　日
附錄本案論罪科刑法條：
毒品危害防制條例第4條第2項規定：
製造、運輸、販賣第二級毒品者，處無期徒刑或七年以上有期徒
刑，得併科新臺幣七百萬元以下罰金。
毒品危害防制條例第18條第1項規定：
查獲之第一、二級毒品及專供製造或施用第一、二級毒品之器具
，不問屬於犯人與否，均沒收銷燬之；查獲之第三、四級毒品及
製造或施用毒品之器具，無正當理由而擅自持有者，均沒入銷燬
之。但合於醫藥、研究或訓練之用者，得不予銷燬。
毒品危害防制條例第19條第1項規定：
犯第四條至第九條、第十二條、第十三條或第十四條第一項、第
二項之罪者，其供犯罪所用或因犯罪所得之財物，均沒收之，如
全部或一部不能沒收時，追徵其價額或以其財產抵償之。
懲治走私條例第2條第1項規定：
私運管制物品進口、出口逾公告數額者，處七年以下有期徒刑，
得併科新臺幣三百萬元以下罰金。
懲治走私條例第11條規定：
走私行為之處罰，海關緝私條例及本條例無規定者，適用刑法或
其他有關法律。
附表一：
第二級毒品甲基安非他命錠劑50包（總毛重980 公克，共取2.64
9 公克鑑驗用磬，總餘毛重977.351 公克，藍色包裝袋殘留無法
析離之甲基安非他命成分）。
附表二：
行李箱1 只
秀美樂減肥植物草茶綠色包裝紙盒、透明塑膠薄膜各5 只
秀美樂減肥植物草茶綠色鋁箔包裝袋36只
新臺幣5 千元
Benq 牌、型號5660-c 行動電話1 具
